臺灣臺北地方法院刑事裁定　
110年度聲字第1687號
聲  請  人  臺灣臺北地方檢察署檢察官
受  刑  人  許忠



上列聲請人因受刑人數罪併罰有二裁判以上，聲請定其應執行之
刑（110年度執聲字第1429號），本院裁定如下：
    主  文
許忠所犯如附表所示之罪，應執行有期徒刑拾叁年捌月。
    理  由
一、聲請意旨略以：受刑人許忠因犯詐欺等案件，先後經判決
    確定如附表所示，應依刑法第53條及第51條第5款，定其應
    執行之刑，爰依刑事訴訟法第477條第1項規定聲請裁定等語
    。
二、按數罪併罰，有二裁判以上者，依刑法第51條規定，定其應
    執行刑；裁判確定前犯數罪者，併合處罰之，但有得易科罰
    金之罪與不得易科罰金之罪者，不在此限；前項但書情形，
    受刑人請求檢察官聲請定應執行刑者，依第51條規定定之；
    數罪併罰，分別宣告多數有期徒刑者，於各刑中之最長期以
    上，各刑合併之刑期以下，定其刑期，但不得逾30年；又應
    依刑法第51條第5款規定，定其應執行之刑者，由該案犯罪
    事實最後判決之法院之檢察官，聲請該法院裁定之，刑法第
    53條、第50條第1項第1款、第2項、第51條第5款及刑事訴訟
    法第477條第1項分別定有明文。再按法律上屬於自由裁量事
    項，尚非概無法律性之拘束，在法律上有其外部界限及內部
    界限，前者法律之具體規定，使法院得以具體選擇為適當裁
    判，此為自由裁量之外部界限。後者法院為自由裁量時，應
    考量法律之目的，法律秩序之理念所在，此為自由裁量之內
    部界限。法院為裁判時，二者均不得有所踰越。在數罪併罰
    而有二裁判以上，應定其應執行刑之案件，法院所為刑之酌
    定，固屬自由裁量事項，然對於法律之內、外部界限，仍均
    應受其拘束（最高法院103年度第14次刑事庭決議、同院93
    年度台非字第192號判決意旨參照）。
三、經查：
㈠、本件受刑人前因犯附表所示之各罪，分別經法院判刑確定，
    而首先判決確定日係民國106年7月31日，且各罪之犯罪時間
    均在上揭日期之前，犯罪事實最後判決法院為本院，有各該
    判決書及臺灣高等法院被告前案紀錄表可憑，是檢察官向本
    院聲請定其應執行刑，本院審核認聲請為合法，應予准許。
㈡、本院審酌：
　⒈受刑人所犯各案件，其中⑴附表編號1所示案件，經臺灣臺中
    地方法院105年度訴字第859號判決處有期徒刑1月10月、1年
    6月（各1次），定應執行有期徒刑2年10月確定；⑵附表編號
    2所示案件，經臺灣高等法院105年度上訴字第1110號判處有
    期徒刑1年8月（2次）、2年（3次）、1年4月（5次）、1年5
    月（2次）、1年6月（1次）、1年10月（2次）、9月（1次）
    、1年9月（1次）、1年2月（1次）、1年3月（1次），定應
    執行有期徒刑6年8月，嗣因受刑人聲明不服而經最高法院10
    6年度台上字第656號駁回上訴確定；⑶附表編號3所示案件，
    經臺灣高等法院106年度上訴字第2107號判處有期徒刑1年4
    月（2次），定應執行有期徒刑1年8月確定；⑷附表編號4所
    示案件，經本院107年度訴字第343號判處有期徒刑2年（24
    次）、2年2月（2次）、1年6月（1次）、2年6月（1次），
    定應執行有期徒刑7年6月確定等情，亦有各該裁判書及臺灣
    高等法院被告前案紀錄表可考。依上述說明，本院應受裁量
    權內部界限之拘束，於定本件應執行刑時，自不得逾有期徒
    刑18年8月（計算式：2年10月+6年8月+1年8月+7年6月=18年
    8月）之範圍。
　⒉經本院以函詢方式賦予受刑人陳述意見之機會後，受刑人以
    其所犯各案件均屬同一案件，彼此互有關聯，建議酌定應執
    行有期徒刑3年8月乙情，有定執行刑陳述意見回函及本院送
    達證書各1份可考（本院卷第61、63頁）。
　⒊然數罪併罰之定應執行刑，係出於刑罰經濟與責罰相當之考量，由法院依比例原則實質裁量各案件之不法及責任內涵，將受刑人應執行之刑調整至與其罪責相符，並非在給予受刑人不當利益。查：
　⑴本件受刑人所犯為共同行使偽造公文書（附表編號1、3）、
    三人以上共同冒用公務員名義詐欺取財（附表編號2）及三
    人以上共同詐欺取財（附表編號4）案件，其與詐欺集團成
    員共同以詐騙方式牟取不法報酬，除侵害被害人之財產法益
    外，亦嚴重敗壞社會治安、破壞國家機關公權力行使之威信
    ，所生危害重大，不法程度甚高，且部分案件尚構成累犯或
    與少年共犯而經法院裁量加重其刑，實不宜薄懲。
　⑵雖附表編號1、3案件皆係受刑人於102年3月及9月間所犯，時
    間密接；惟附表編號2、4案件係其分別於104年6月至8月、1
    05年11月至106年1月間所犯，犯罪日期與編號1、3案件均相
    距甚遠，犯罪期間非短，且被害人數眾多、遭詐取金額規模
    龐大，顯非受刑人所述同一案件，如為過於有利受刑人之裁
    量，更有違數罪併罰制度使罪責相當之旨。
　⑶準此，就上開整體犯罪予以評價受刑人之人格特性與犯罪傾
    向、犯後態度、犯罪動機與手段、數罪對法益侵害之加重效
    應、各罪宣告刑總和上限及各刑中最長期者，並考量其未來
    復歸社會之可能性，及附表所示各案件之法院均已就其所犯
    數罪分別定其應執行之刑，依多數犯罪責任遞減原則，定其
    應執行刑13年8月。
四、依刑事訴訟法第477條第1項，裁定如主文。　　
中　　華　　民　　國　　110 　年　　10　　月　　15　　日
　　　　　　　　　刑事第十二庭  法　官　陳冠中
上正本證明與原本無異。
如不服本裁定，應於裁定送達後5日內向本院提出抗告狀。
                                書記官  涂曉蓉
中　　華　　民　　國　　110 　年　　10　　月　　18　　日
附表：臺灣臺北地方檢察署受刑人許忠祐定應執行刑案件一覽表